臺灣臺南地方法院臺南簡易庭民事判決
110年度南小字第893號
原      告  楊媛華
被      告  黃燕秦
上列當事人間請求侵權行為損害賠償事件，本院於民國110年12
月7日言詞辯論終結，判決如下：
    主  文
被告應給付原告新臺幣陸仟陸佰伍拾參元，及自民國一百一十年
四月二十一日起至清償日止，按週年利率百分之五計算之利息。
原告其餘之訴駁回。
訴訟費用新臺幣捌佰柒拾元由被告負擔，新臺幣陸佰參拾元由原
告負擔。
本判決原告勝訴部分得假執行。　　
    事實及理由
一、本件原告主張：被告於民國110年2月20日下午9時46分許前
    之某時，駕駛車牌號碼000－0000號自用小客車（下稱系爭自
    用小客車）在臺南市○○區○○街00號前停車；嗣於同日下午9
    時46分許，自車外開啟系爭自用小客車左前車門時，因過失
    致系爭自用小客車之左前車門撞及原告所有、停放於系爭自
    用小客車車旁之車牌號碼000－0000號普通重型機車（下稱系
    爭機車），致系爭機車受損；又系爭機車因修理而支出修理
    費用新臺幣（下同）15,660元，其中工資費用為3,650元，
    零件費用為12,010元。為此，爰依民法第184條第1項前段規
    定，提起本訴，請求被告賠償系爭機車修理費用15,660元等
    語。並聲明求為判決：被告應給付原告15,660元及自民事起
    訴狀繕本送達被告之翌日起至清償日止，按週年利率5%計算
    之利息。
二、被告抗辯：對於因過失致原告所有之系爭機車受損，及系爭
    機車因修理而支出修理費用15,660元，其中工資費用為3,65
    0元，零件費用為12,010元，均不爭執等語。並聲明：原告
    之訴駁回。
三、得心證之理由：
　㈠本件原告主張被告於110年2月20日下午9時46分許前之某時，
    駕駛系爭自用小客車在臺南市○○區○○街00號前停車；嗣於同
    日下午9時46分許，自車外開啟系爭自用小客車左前車門時
    ，因過失致系爭自用小客車之左前車門撞及原告所有、停放
    於系爭自用小客車車旁之系爭機車，致系爭機車受損之事實
    ，業據其提出現場照片2幀為證〔參見本院110年度南司小調
    字第640號卷宗（下稱調解卷宗）第19頁〕，且經被告於本院
    言詞辯論時積極而明確的表示不爭執，衡其性質，已屬自認
    （最高法院95年度台上字第2093號判決意旨、103年度台上
    字第455號裁定意旨參照），原告主張之前揭事實，自堪信
    為實在。　　
　㈡按因故意或過失，不法侵害他人之權利者，負損害賠償責任
    ，民法第184條第1項前段定有明文。查，被告於前揭時地，
    因上開過失致原告所有之系爭機車受損，乃因過失不法侵害
    原告對於系爭機車之所有權，致原告受有損害，揆諸前揭規
    定，對於原告因系爭機車受損所生之損害，自應負損害賠償
    責任。
　㈢次按，負損害賠償責任者，除法律另有規定或契約另有訂定
    外，應回復他方損害發生前之原狀；第1項情形，債權人得
    請求支付回復原狀所必要之費用，以代回復原狀，民法第21
    3條第1項、第3項分別定有明文。查，本件原告主張因系爭
    機車受損，支出修理費用33,600元，其中工資費用為3,650
    元，零件費用為12,010元之事實，業據其提出估價明細表影
    本1份為證（參見調解卷宗第23頁），並經證人即威揚車業
    行黃閔威於本院言詞辯論時，證述：原告提出之估價明細單
    為伊開立，原告已將估價明細單上記載之零件更換，並已給
    付費用等語屬實〔參見本院110年度南小字第893號卷宗（下
    稱本院卷）第40頁、第41頁〕；復經被告於本院言詞辯論時
    積極而明確的表示不爭執，衡其性質，已屬自認（最高法院
    95年度台上字第2093號判決意旨、103年度台上字第455號裁
    定意旨參照），原告主張之前揭事實，應堪信為實在。次查
    ，系爭機車乃於104年11月出廠，有行車執照影本1份附卷足
    據（參見調解卷宗第21頁）；而上開車禍事故於110年2月20
    日發生；零件部分於修理時，既以新品更換舊品，於計算回
    復原狀所必要之零件費用時，即應折舊（工資部分，無折舊
    問題）。又依財政部106年2月3日臺財稅字第10604512060號
    令修正發布之「固定資產耐用年數表」所示，系爭機車之耐
    用年限為3年，而系爭機車乃於104年11月出廠，已如前述，
    至上開車禍事故發生時，已逾3年，零件經計算折舊後，應
    以殘值計算，經以平均法計算結果，零件折舊後之金額應為
    3,003元〔計算式：12,010/（3＋1）＝3,003，小數點以下四捨
    五入〕。準此，系爭機車回復原狀所必要之費用，應為6,653
    元（即修理工資3,650＋零件折舊後之金額3,003＝6,653元）
    。
　㈣再按，給付無確定期限者，債務人於債權人得請求給付時，
    經其催告而未為給付，自受催告時起，負遲延責任。其經債
    權人起訴而送達訴狀，或依督促程序送達支付命令，或為其
    他相類之行為者，與催告有同一之效力。遲延之債務，以支
    付金錢為標的者，債權人得請求依法定利率計算之遲延利息
    ；應付利息之債務，其利率未經約定，亦無法律可據者，週
    年利率為5%，民法第229條第2項、第233條第1項前段及第20
    3條分別定有明文。查，本件被告應為之前揭損害賠償給付
    ，並無確定期限，且原告復未能舉證證明於起訴前曾向被告
    請求，惟被告既經原告提起民事訴訟而受民事起訴狀繕本之
    送達，依民法第229條第2項之規定，自應自民事起訴狀繕本
    送達被告之翌日起，負遲延責任。從而，原告請求被告給付
    民事起狀繕本送達被告之翌日即110年4月21日起，此有本院
    臺南簡易庭送達證書1份在卷可稽（參見調解卷宗第65頁）
    ，至清償日止，按週年利率5%計算之遲延利息，即屬正當。
四、綜上所陳，原告依民法第184條第1項前段規定，請求被告給
    付6,653元，及自110年4月21日起至清償日止，按週年利率5
    %計算之利息，為有理由，應予准許。逾此部分之請求，為
    無理由，應予駁回。
五、末按，各當事人一部勝訴、一部敗訴者，其訴訟費用，由法
    院酌量情形，命兩造以比例分擔或命一造負擔，或命兩造各
    自負擔其支出之訴訟費用；小額訴訟程序，法院為訴訟費用
    之裁判時，應確定其費用額，此參諸民事訴訟法第79條、第
    436條之19第1項規定自明。查，本院審酌原告就本件訴訟一
    部勝訴，一部敗訴，斟酌兩造勝敗之情形，認為本件訴訟之
    訴訟費用，應由兩造依勝敗比例負擔，即由被告負擔58%，
    餘由原告負擔，較為允洽；又前開部分訴訟標的金額為15,6
    60元，應徵第一審裁判費1,000元；此外，並有證人旅費500
    元之支出，故本件訴訟費用共計1,500元，應由被告負擔870
    元（計算式：1,500×58%≒870，小數點以下四捨五入），原
    告負擔630元（計算式：1,500×42%≒630，小數點以下四捨五
    入）。
六、本件原告勝訴部分乃因小額事件涉訟所為被告敗訴之判決，
    依民事訴訟法第436條之20之規定，自應依職權宣告假執行
    。
七、本件事證已臻明確，兩造其餘攻擊防禦方法，經核與本件判
    決結果不生影響，爰不一一論述，附此敘明。
八、據上論結，本件原告之訴一部為有理由，一部為無理由，依
    民事訴訟法第436條之23、第436條第2項、第79條、第436條
    之19、第436條之20，判決如主文。
中    華    民    國   110    年    12    月    30    日
                  臺灣臺南地方法院臺南簡易庭
                        法  官  伍逸康
以上正本係照原本作成。　　　　　　　　
民事訴訟法第436條之24第2項：對於本判決之上訴，非以違背法
令為理由，不得為之。
如對本判決上訴，須於判決送達後20日內向本院提出上訴狀，並
須表明原判決所違背之法令及其具體內容與依訴訟資料可認為原
判決有違背法令之具體事實之上訴理由。（均須按他造當事人之
人數附繕本）。　　
中　　華　　民　　國　　110 　年　　12　　月　　30　　日
 　　　　　　　　　　　 書記官  康紀媛